# 金融资产相关交易费用

提问人：klqyj 时间：2012-06-13 15:53:18
请问版主，以公允价值计量且其变动主入当期损益的金融资产：初始计量时相关交易费用计入投资收益。而其他三类金融资产初始计量时相关交易费用计入初始成本，这样规定是基于什么考虑？

回答人：chenyiwei
回复 zengfengxia 的帖子
这也是一方面原因，但不是主要原因。否则，为何同样以公允价值计量，可供出售金融资产的成本中包含交易费用，就会难以解释。
主要原因还是因为这类资产的持有意图决定了此类资产的交易很可能是频繁的，并且以赚取买卖差价作为最主要的持有目的。在此情况下，将交易费用计入资产初始计量金额可能导致会计处理的人为复杂化，不利于提升信息的有用性。

提问人：木叶白牙 时间：2014-05-21 23:11:43
求教： 那么长期股权投资没有达到控制和达到控制对相关交易费用分别不一样的处理方式是啥原因？ 个人理解：同一控制下企业合并是一种权益性交易，按照合并方所持有的被投资单位所有者权益账面价值份额计量长期股权投资初始投资成本，非同一控制下按照投资方所持有的被投资方所有者账面价值份额计量，因此虽然后续计量不是公允价值但是也都不应当计入初始投资成本中。
对于应付债券的相关交易费用计入成本是因为其后续计量不是采用公允价值且该笔费用是取得融资的必要支出，即增量成本，因此计入成本中各期摊销。 不知道这样理解对吗？

回答人：chenyiwei
即以所获得的帐面净资产份额或所转移的对价作为长期股权投资个别报表层面的计量基础，这是不包括交易费用的。

回答人：chenyiwei
基本可以这样理解。对于企业合并形成的长期股权投资，实际上是把合并报表层面的处理原则下推到个别报表层面了。